【裁判字號】    92,小上,88
【裁判日期】    921126
【裁判案由】    損害賠償
【裁判全文】
臺灣臺中地方法院民事裁定  九十二年度小上字第八八號
    上  訴  人  乙○○
    被 上 訴人  甲○○
右當事人間請求損害賠償事件，上訴人對於民國九十二年九月八日本院台中簡易庭九
十二年度中小字第八四一號第一審判決提起上訴，本院裁定如左：
    主      文
上訴駁回。
第二審訴訟費用新台幣壹仟伍佰元由上訴人負擔。
    理      由
一、上訴意旨略以：原審判決被上訴人應給付上訴人新台幣（下同）二千七百元，顯
    違常理及常情，亦與事實有間，令上訴人難以折服。查本件車禍當時，係被上訴
    人所駕駛之營業大客車未依號誌指示行車，致撞及上訴人所駕駛之營業小客車，
    而原審不察被上訴人係肇事主因，而上訴人係肇事次因，竟將其責任歸屬判為被
    上訴人六、上訴人四，有失公平。又原審認定系爭營業小客車係訴外人北洲汽車
    交通事業股份有限公司（下稱北洲公司）所有，僅所有權人北洲公司得向被上訴
    人請求該車之損害賠償，尚非上訴人所得請求，顯與事實不符，蓋系爭營業小客
    車之車牌係訴外人北洲公司所有，但其車體則為上訴人所有，是上訴人自有請求
    該修車費二萬五千元之權利，而原審未經詳細調查，即遽予駁回上訴人就該修車
    費二萬五千元之請求，亦有違誤等語。
二、按對於小額程序之第一審裁判之上訴或抗告，非以其違背法令為理由，不得為之
    。又上訴狀內應記載上訴理由，表明(一)原判決所違背之法令及其具體內容。(二)依
    訴訟資料可認為原判決有違背法令之具體事實。民事訴訟法第四百三十六條之二
    十四第二項、同條之二十五，分別定有明文。又所謂判決有違背法令，乃指判決
    不適用法規或適用不當，亦為同法第四百六十八條所明定，且此亦為小額事件之
    上訴程序所準用（民事訴訟法第四百三十六條之三十二第二項參照）。而以判決
    有不適用法規或適用不當為上訴理由時，其上訴狀或理由書應有具體之指摘，並
    揭示該法規之條項或內容，若係成文法以外之法則，應揭示該法則之旨趣，倘為
    司法院解釋或最高法院之判例，則應揭示該判解之字號或其內容，如依民事訴訟
    法第四百六十九條所列第一款至第五款事由提起上訴時（第六款未準用，參照同
    上民事訴訟法第四百三十六條之三十二第二項規定），其上訴狀或理由書應揭示
    合於該條款之事實，上訴理由狀如未依此項方法表明者，即難認為已對原判決之
    違背法令有具體之指摘，其上訴自難認為合法（最高法院七十一年台上字第三一
    四號判例要旨參照）。經核上訴人之上訴狀所載僅陳明本件車禍發生之原因，被
    上訴人係肇事主因，上訴人係肇事次因；且系爭營業小客車之車體為上訴人所有
    ，上訴人自有請求該修車費二萬五千元之權利，而原審未予詳查，竟認定本件車
    禍之責任歸屬為被上訴人六、上訴人四，並駁回上訴人就該修車費二萬五千元之
    請求，均有違誤等語，惟並未具體指出原判決違背何等法規。綜上所述，應認上
    訴人之上訴為不合法，應予駁回。
三、據上論結，依民事訴訟法第四百三十六條之三十二第二項、第四百七十一條第一
    項、第四百四十四條第一項、第九十五條、第七十八條、第四百三十六條之十九
    第一項，裁定如主文。
中      華      民      國    九十二    年     十一     月    二十六    日
                                    臺灣臺中地方法院民事第四庭
~B審判長法官  張恩賜
~B法      官  林洲富
~B法      官  許秀芬
右為正本係照原本作成
本裁定不得抗告
中      華      民      國    九十二    年     十一     月    二十六    日
~B法院書記官


司法院資訊處製作；財團法人民間司法改革基金會備份。
